【裁判字號】    99,審訴,583
【裁判日期】    990930
【裁判案由】    違反毒品危害防制條例
【裁判全文】
臺灣新竹地方法院刑事判決             99年度審訴字第583號
公  訴  人  臺灣新竹地方法院檢察署檢察官
被      告  甲○○
上列被告因違反毒品危害防制條例案件，經檢察官提起公訴（99
年度毒偵字第671 號、第1341號），本院依簡式審判程序判決如
下：
    主  文
甲○○施用第一級毒品，處有期徒刑柒月。扣案之海洛因殘渣袋
肆個沒收銷燬之。扣案之玻璃球吸食器壹組、注射針筒貳支及吸
管分裝匙貳支均沒收之。又施用第二級毒品，處有期徒刑伍月。
應執行有期徒刑拾月。扣案之海洛因殘渣袋肆個沒收銷燬之。扣
案之玻璃球吸食器壹組、注射針筒貳支及吸管分裝匙貳支均沒收
之。
    事  實
一、甲○○前曾於民國93年間，因施用毒品案件，經臺灣新竹地
    方法院檢察署檢察官聲請，而經本院於93年4 月30日以93年
    度毒聲字第125 號裁定送勒戒處所觀察、勒戒，旋因觀察、
    勒戒結果，認無繼續施用毒品傾向，於93年8 月3 日執行完
    畢出所，並經臺灣新竹地方法院檢察署檢察官於93年8 月4
    日以93年度毒偵字第125 、344 、727 號為不起訴處分確定
    。其又於98年7 月間，因施用毒品案件，經本院於98年12月
    8 日以98年度審竹簡字第1319號判處有期徒刑3 月，於99年
    2 月22日確定。其又於98年9 月間，因施用毒品案件，經本
    院於99年2 月25日以99年度審竹簡字第69號判處有期徒刑4
    月，於99年5 月26日確定。
二、詎甲○○猶不知悔改，仍未戒除毒癮，復於前開觀察、勒戒
    執行完畢及前揭違反毒品危害防制條例案件後，又另行起意
    ，並基於施用第一級毒品海洛因之犯意，於98年12月13日早
    上某時許，在其位於新竹市○區○○路之租屋處，以將第一
    級毒品海洛因摻水置入注射針筒施打於皮膚之方式，施用第
    一級毒品海洛因。嗣於98年12月13日18時10分許，為警在新
    竹市○區○○路566 號旁查獲，並扣得其所有海洛因殘渣袋
    4 個、玻璃球吸食器1 組、注射針筒2 支及吸管分裝匙2 支
    等物。甲○○又另行起意，並基於施用第二級毒品安非他命
    之犯意，於99 年6月21日某時許，在友人位於新竹市之住處
    內，以將第二級毒品安非他命置放玻璃球內燒烤，讓其起煙
    霧，再以吸食器吸食煙霧之方式，施用第二級毒品甲基安非
    他命。嗣於99 年6月21日14時許，在新竹市○○路、食品路
    口處，因另案涉及贓物案件遭通緝而為警緝獲，經警將其同
    意後所採集之尿液送驗結果呈甲基安非他命陽性反應及安非
    他命陽性反應，因而循線查悉上情。
三、案經新竹市警察局第二分局及第三分局分別報請臺灣新竹地
    方法院檢察署檢察官偵查起訴。
    理  由
一、本件被告甲○○所犯毒品危害防制條例第10條第1 項施用第
    一級毒品罪及同條例第2 項施用第二級毒品罪，均非死刑、
    無期徒刑、最輕本刑為三年以上有期徒刑之罪或高等法院管
    轄第一審案件，其於本院準備程序進行中就被訴事實為有罪
    之陳述，本院認為合於刑事訴訟法第273 條之1 第1 項之規
    定，裁定進行簡式審判程序，先予敘明。
二、訊據被告甲○○對於上揭時地以如事實欄所示方法，分別施
    用第一級毒品海洛因及第二級毒品安非他命等情坦承不諱，
    並有新竹市警察局第二分局搜索扣押筆錄1 份、扣押物品目
    錄表1 份、照片4 幀等附卷足參，復有海洛因殘渣袋4 個、
    玻璃球吸食器1 組、注射針筒2 支及吸管分裝匙2 支扣案足
    資佐證。而經警將被告於98年12月13日親採封緘之尿液送驗
    結果，確呈嗎啡陽性反應及可待因陽性反應；及經警將被告
    於99年6 月21 日 親採封緘之尿液送驗結果，確呈甲基安非
    他命陽性反應及安非他命陽性反應等情，亦有臺灣尖端先進
    生技醫藥股份有限公司於99年1 月15日及99年7 月2 日所分
    別出具之濫用藥物檢驗報告各1 份暨新竹市警察局毒品犯罪
    嫌疑人尿液採驗作業管制紀錄表2 份等附卷足憑，足見被告
    所為前開自白，確與事實相符而堪採信。
三、再者，被告前曾於93年間，因施用毒品案件，經臺灣新竹地
    方法院檢察署檢察官聲請，而經本院於93年4 月30日以93年
    度毒聲字第125 號裁定送勒戒處所觀察、勒戒，旋因觀察、
    勒戒結果，認無繼續施用毒品傾向，於93年8 月3 日執行完
    畢出所，並經臺灣新竹地方法院檢察署檢察官於93年8 月4
    日以93年度毒偵字第125 、344 、727 號為不起訴處分確定
    。其又於98年7 月間，因施用毒品案件，經本院於98年12月
    8 日以98年度審竹簡字第1319號判處有期徒刑3 月，於99年
    2 月22日確定。其又於98年9 月間，因施用毒品案件，經本
    院於99年2 月25日以99年度審竹簡字第69號判處有期徒刑4
    月，於99年5 月26日確定等情，亦有臺灣新竹地方法院檢察
    署刑案資料查註紀錄表、被告提示簡表、全國施用毒品案件
    紀錄表、受觀察勒戒人毒品及前科紀錄簡列表、矯正簡表暨
    臺灣高等法院被告前案紀錄表各1 份在卷足憑。綜上，本案
    事證已臻明確，被告於觀察、勒戒執行完畢及前揭違反毒品
    危害防制條例案件後再犯施用第一級毒品海洛因及施用第二
    級毒品安非他命之犯行均洵堪認定，應予依法論科。
四、按海洛因及安非他命分屬毒品危害防制條例第2 條第2 項第
    1 款所列之第一級毒品及第2 款所列之第二級毒品。核被告
    甲○○所為，係犯毒品危害防制條例第10條第1 項之施用第
    一級毒品罪及同條第2 項之施用第二級毒品罪。至其持有第
    一級毒品海洛因及第二級毒品安非他命後，均進而施用，其
    持有第一級毒品及第二級毒品之低度行為，應分別為施用第
    一級毒品及施用第二級毒品之高度行為所吸收，爰不另論其
    持有第一級毒品罪及持有第二級毒品罪。又被告所為上揭二
    罪間，犯意個別，行為互殊，應分論併罰。爰審酌被告曾因
    施用毒品而觀察勒戒，復經判刑確定在案，猶不知悔悟，卻
    再犯本案，顯然自制力薄弱，本案施用毒品種類、犯罪手段
    、情節、所生危害，及被告所為係戕害自身身心健康，犯後
    尚能坦承犯行，態度良好等一切情狀，分別量處如主文所示
    之刑，及定其應執行之刑，以資懲儆。至扣案之海洛因殘渣
    袋4 個（因量少無法析離），為違禁物，應依毒品危害防制
    條例第18條第1 項前段之規定，沒收銷燬之。另扣案之玻璃
    球吸食器1 組、注射針筒2 支及吸管分裝匙2 支等物，均為
    被告所有且係供被告犯上開施用第一級毒品罪所用之物，業
    據被告供承在卷，爰依刑法第38條第1 項第2 款之規定，沒
    收之。
據上論斷，應依刑事訴訟法第273 條之1 第1 項、第299 條第1
項前段，毒品危害防制條例第10條第1 項、第2 項、第18條第1
項前段，刑法第11條前段、第38條第1 項第2 款、第51條第5 款
，判決如主文。
本案經檢察官黃英彥到庭執行職務。
中    華    民    國    99    年    9     月    30    日
                  刑事第九庭    法  官  楊惠芬
以上正本證明與原本無異。
如不服本判決應於收受本判決後10日內向本院提出上訴書狀，上
訴書狀應敘述具體理由。上訴書狀未敘述上訴理由者，應於上訴
期間屆滿後20日內補提理由書狀於本院( 均須按他造當事人之人
數附繕本 )「切勿逕送上級法院」。
中    華    民    國    99    年    10    月    4     日
                                書記官  劉雅文
附錄本案論罪科刑法條：
毒品危害防制條例第10條：
施用第一級毒品者，處六月以上五年以下有期徒刑。
施用第二級毒品者，處三年以下有期徒刑。

司法院資訊處製作；財團法人民間司法改革基金會備份。
